【裁判字號】    97,交聲,1213
【裁判日期】    980423
【裁判案由】    聲明異議
【裁判全文】
臺灣臺南地方法院交通事件裁定        97年度交聲字第1213號
移送機關    交通部公路總局嘉義區監理所麻豆監理站
異議人即
受處分人    甲○○
                    6
上列受處分人因違反道路交通管理處罰條例案件，對於交通部公
路總局嘉義區監理所麻豆監理站民國97年11月26日所為之裁決處
分（處分案號：麻監裁罰字第裁75-BD0000000號），聲明異議，
本院裁定如下：
    主  文
異議駁回。
    理  由
一、原處分意旨略以：異議人即受處分人甲○○（下稱異議人）
    所有之車牌號碼ＺＴ－４８３１號自用一般小客車，於民國
    九十七年八月十八日十六時二十三分許，經人駕駛行經高雄
    市○○路與二聖路交岔路口闖紅燈，經高雄市政府警察局交
    通警察大隊員警由該路口所設置之自動照相儀器拍照後逕行
    製單舉發。嗣經移送機關即交通部公路總局嘉義區監理所麻
    豆監理站，依道路交通管理處罰條例第五十三條第一項、第
    六十三條第一項第三款及違反道路交通管理事件統一裁罰基
    準表之規定，裁處異議人罰鍰新臺幣（下同）二千七百元，
    並記違規點數三點等語。
二、本件異議意旨略以：異議人駕駛上開車輛係按號誌系統行駛
    ，絕沒有闖紅燈，因是綠燈大家都行駛，哪有闖紅燈之道理
    ，且異議人駕駛上開車輛車看不出有左轉現象，因而為此聲
    明異議，請求撤銷原處分等語。
三、按汽車駕駛人，行經有燈光號誌管制之交岔路口闖紅燈者，
    處一千八百元以上五千四百元以下罰鍰，並記違規點數三點
    ，道路交通管理處罰條例第五十三條第一項、第六十三條第
    一項第三款分別定有明文。又按汽車行駛至交岔路口，其行
    進、轉彎，應遵守燈光號誌；車輛面對圓形紅燈表示禁止通
    行，不得超越停止線或進入路口，道路交通安全規則第一百
    零二條第一項第一款、道路交通標誌標線號誌設置規則第二
    百零六條第五款亦分別定有明文。而關於「闖紅燈」之認定
    ，於無繪設路口範圍者：以車輛無視於紅燈警示，而有穿越
    路口之企圖，其車身並已伸越停止線並足以妨害其他方向人
    （若有行人穿越道）、車通行者，亦以闖紅燈論處；若僅車
    身伸越停止線則以不遵守標線指示視之，業經交通部八十二
    年四月二十二日以交路（８２）字第００９８１１號函釋甚
    明。是汽車駕駛人於行經設有行車管制號誌及停止線之路口
    而有超越停止線之情形，自應視該車輛超越停止線時之速度
    、超越之距離、紅燈亮起之時間及有無妨礙他人通行等各項
    因素，綜合判斷駕駛人是否有超越停止線或進入路口之情事
    而違反紅燈號誌設置目的。
四、經查：
(一)、異議人所有之車牌號碼ＺＴ－４８３１號自用一般小客車，
    於九十七年八月十八日十六時二十三分許，經人駕駛行經高
    雄市○○路與二聖路交岔路口闖紅燈，經高雄市政府警察局
    交通警察大隊員警由該路口所設置之自動照相儀器拍照後逕
    行製單舉發等情，有高雄市政府警察局九十七年九月四日高
    市警交相字第ＢＤ0000000號舉發違反道路交通管理
    事件通知單一紙及違規採證照片二幀附卷可稽。
(二)、異議人固辯稱：伊係按證號誌燈行駛，絕沒有闖紅燈云云。
    然觀諸卷附違規採證照片二幀所示，第一張照片紅燈已亮起
    ，顯示之數據為「Ｒ０１８」，表示其在燈號轉換為紅燈已
    過一點八秒之時，異議人所駕駛之汽車車身前輪已越過停止
    線、後輪則恰位於停止線上；再由第二張照片以觀，此時顯
    示之數據為「Ｒ０２７」、「Ｖ＝２０」，則表示於紅燈亮
    起後二點七秒時，該違規車輛猶以時速二十公里繼續往前行
    駛，車頭已接近人行穿越道線之位置等情明確。縱因受限於
    儀器之設定，僅攝得該車行駛至接近人行穿越道線位置之照
    片，未攝得該車再前行闖越紅燈之影像，惟參酌異議人之車
    輛於紅燈亮起一點八秒時，並未停止於停止線前，且於紅燈
    啟亮後二點七秒時，猶繼續以時速二十公里之速度向前行駛
    至人行穿越道線前緣，當可推知該車難於行人穿越道前煞停
    。苟異議人之車輛確停止於行人穿越道前停等紅燈（即第二
    張照片所示之車輛位置），衡情斯時所測得之車速應趨近於
    零，而無高達時速二十公里之可能，顯見異議人確有穿越路
    口之企圖，其繼續往前行駛跨越行人穿越道，進入該交岔路
    口，有礙其他方向之人、車通行，甚為明確。
五、綜上所述，異議人於前揭時、地，駕駛自用小客車闖紅燈之
    違規事實，應堪認定。則移送機關依道路交通管理處罰條例
    第五十三條第一項、第六十三條第一項第三款及違反道路交
    通管理事件統一裁罰基準表相關內容之規定，裁處異議人罰
    鍰二千七百元，並記違規點數三點，核無違誤。本件異議無
    理由，應予駁回。
六、據上論斷，應依道路交通管理處罰條例第八十七條第二項，
    道路交通案件處理辦法第十九條，裁定如主文。
中    華    民    國    98    年     4    月    23    日
                        交通法庭法  官  陳金虎
以上正本證明與原本無異。
如不服本裁定應於送達後5日內向本院提出抗告狀（應附繕本）
。
                                書記官  蔡明峰
中    華    民    國    98    年    4     月    23    日


司法院資訊處製作；財團法人民間司法改革基金會備份。
